de: Bürobedarf > Büroarbeitsmittel > Schreibgeräte > Füller & Bleistifte > Bleistifte: Zeichenbleistifte & Buntstifte; Schreibbleistifte
ko: 사무용품 > 사무기구 > 필기구/제도용구 > 펜/연필 > 연필: 미술용 연필; 필기용 연필
it: Forniture per ufficio > Strumenti per ufficio > Strumenti per scrivere e disegnare > Penne e matite > Matite: Matite da disegno; Matite da scrittura
pt-PT: Materiais de escritório > Material de escritório > Instrumentos de escrita e desenho > Canetas e lápis > Lápis: Lápis técnicos; Lápis de escrita
tr: Büro Malzemeleri > Ofis Aletleri > Yazım ve Çizim Aletleri > Kalemler ve Kurşun Kalemler > Kurşun Kalemler: Resim Kalemleri; Yazı Kalemleri
ja: オフィス用品 > 事務用品 > 筆記用具 > 鉛筆・ペン > 鉛筆: 絵画用鉛筆; 筆記用鉛筆
zh-TW: 辦公室用品 > 事務用品 > 書寫/繪畫用具 > 筆和鉛筆 > 鉛筆: 色鉛筆; 鉛筆/自動筆
th: อุปกรณ์สำนักงาน > เครื่องมือสำนักงาน > อุปกรณ์วาดเขียน > ปากกาและดินสอ > ดินสอ: ดินสอสำหรับงานศิลปะ; ดินสอสำหรับเขียน
bg-BG: Офис консумативи > Офис инструменти > Инструменти за писане и рисуване > Химикалки и моливи > Моливи: Моливи за рисуване; Моливи за писане
hu: Irodai kellékek > Irodai eszközök > Író- és rajzeszközök > Tollak és ceruzák > Ceruzák: Művészceruzák; Íróceruzák
pt-BR: Materiais de escritório > Instrumentos de escritório > Instrumentos de escrita > Canetas e lápis > Lápis: Lápis artísticos; Lápis para escrever
el: Προμήθειες γραφείου > Όργανα γραφείου > Όργανα γραφής & σχεδίασης > Στυλό & μολύβια > Μολύβια: Καλλιτεχνικά μολύβια; Μολύβια γραφής
es: Material de oficina > Artículos de oficina > Artículos de escritura y dibujo > Bolígrafos y lápices > Lápices: Lápices artísticos; Lápices para escritura
vi: Văn phòng phẩm > Dụng cụ văn phòng > Dụng cụ vẽ và viết > Bút bi và bút chì > Bút chì: Bút chì vẽ; Bút chì viết
da: Kontorforsyning > Kontorredskaber > Skrive- og tegneredskaber > Kuglepenne og blyanter > Blyanter: Kunstblyanter; Skriveblyanter
hr-HR: Uredski materijal > Uredski uređaji > Pribor za pisanje i crtanje > Penkala i olovke > Olovke: Umjetničke olovke; Olovke za pisanje
nl: Kantoorartikelen > Kantoorbenodigdheden > Schrijfinstrumenten > Pennen en potloden > Potloden: Tekenpotloden; Schrijfpotloden
sl-SI: Pisarniški material > Pisarniški pripomočki > Pisalna in risalna orodja > Pisala in svinčniki > Svinčniki: Grafitni svinčniki; Svinčniki za pisanje
en: Office Supplies > Office Instruments > Writing & Drawing Instruments > Pens & Pencils > Pencils: Art Pencils; Writing Pencils
sk-SK: Kancelárske potreby > Kancelárske nástroje > Písacie a kresliace potreby > Perá a ceruzky > Ceruzky: Umelecké ceruzky; Ceruzky na písanie
fi: Toimistotarvikkeet > Toimistovälineet > Kirjoitus- ja piirustusvälineet > Kynät ja lyijykynät > Lyijykynät: Taiteilijan lyijykynät; Lyijykynät kirjoittamiseen
nb: Kontormateriell > Kontorinstrumenter > Skrive- og tegneinstrumenter > Penner og blyanter > Blyanter: Kunstblyanter; Skriveblyanter
ru: Товары для офиса и канцтовары > Офисные принадлежности > Письменные принадлежности > Ручки и карандаши > Карандаши: Художественные карандаши; Простые карандаши
pl: Artykuły biurowe > Akcesoria biurowe > Przybory piśmiennicze i rysunkowe > Pióra, długopisy i ołówki > Ołówki: Ołówki do szkicowania; Ołówki do pisania
fr: Fournitures de bureau > Accessoires de bureau > Instruments d’écriture et de dessin > Stylos et crayons > Crayons: Crayons de dessin; Crayons d’écriture
sv: Kontorsmaterial > Kontorsinstrument > Skriv- och ritinstrument > Pennor > Blyertspennor: Blyertspennor för konst; Blyertspennor för skrift
ro-RO: Consumabile de birou > Instrumente de birou > Instrumente de scris și desen > Pixuri și creioane > Creioane: Creioane pentru proiecte artistice; Creioane de scris
lt-LT: Biuro reikmenys > Biuro instrumentai > Rašymo ir piešimo priemonės > Rašikliai ir pieštukai > Pieštukai: Piešimo pieštukai; Rašymo pieštukai
zh-CN: 办公用品 > 办公文具 > 书写/绘图工具 > 钢笔/铅笔 > 铅笔: 美术铅笔; 黑铅笔
cs: Kancelářské potřeby > Kancelářské nástroje > Psací potřeby > Pera a tužky > Tužky: Malířské tužky; Psací tužky